# 请教陈版：关于同一控制业务合并的会计处理问题

提问人：hf1800 时间：2021-08-30 10:33:04
陈版好，关于同一控制业务合并存在一些疑问，希望可以得到陈版的解答，先谢谢。
背景描述：
A公司为一家 2012 年设立的制造业企业，经营的业务有x，甲持有A公司的100%股权。为独立发展A公司的中的X业务，甲于 2019 年 8 月新设全资公司B，并于 2020 年 2 月接收A公司x业务相关的人员、资产、设备、存货（其他资产负债全都留在A公司层面），B作为申报主体，无子公司，报告期假设为 2020 年-2022年，B接收A公司的人员、资产、设备、存货，具备业务三要素，构成同一控制下业务合并，合并日定为 2020 年2.28,假设合并日X业务报表如下：
资产负债表项目2020.2.28利润表项目 2020 年1-2月固定资产100.00营业收入500.00存货200.00营业成本100.00负债- 费用50.00取得净资产300.00净利润350.00按照同一控制准则，合并日B公司报表会计处理：
借：资产 300
借：资本公积 200
贷：货币资金 500
疑疑 问 ：：
1 、B公司做完上述分录后，实际已将业务报表的资产负债表项目进行了合并，剩下的业务利润表项目如何合并呢，当期业务的利润表产生的净利润如何体现在合并当期未分配利润变动项目。
2 、报告期期初A公司的x业务的累计利润是否需要作为期初数合并进B公司，如果合并的话报表如何体现？
如果不合并期初累计利润，合并当期的X业务利润表项目是否与B公司利润表项目直接相加，当期净利润在未分配利润中体现为其他转入？
3 、B公司同一控制合并业务X，B公司合并业务资产及利润表项目，合并后的报表是属于B公司的单体报表还是合并报表？
4 、关于X业务的现金流量项目如何体现现金流项目的净变动额呢？

回答人：chenyiwei
1 、因为“B作为申报主体，无子公司”，故B不需要编制合并报表，其法定报表中仅体现自合并日（2020.2.28）以后新发生业务的相关损益，也不需要调整前期比较数据。
2 、报告期期初A公司的x业务的累计利润不需要作为期初数合并进B公司。
3 、合并后的报表是B的单体报表。
4 、合并日转入B公司的X业务现金及现金等价物余额作为“吸收投资收到的现金”。